# 请教各位老师，租赁变更的会计处理

提问人：Rebekah. 时间：2020-09-22 14:25:00
请教各位老师关于租赁变更的处理
假设存在一份两年期的房屋租赁合同，2021.1.1-2022.12.31，租赁两间办公室，每季度初支付租金，每季度租金100000 元，共 8 期
每季度租金 100000
期数 8 期
租赁总月数 24.00
季度利率 1.30%
现值 764,988.97
未确认融资费用 35,011.03
2022 年3.31签订补充协议于2022.7.1开始时决定退租一间,2022.3.31的会计处理为：
借：使用权资产累计折旧 286,870.86 =764988.97/8 6 0.5
借：租赁负债 100,000.00 =200000*0.5
贷：使用权资产 382,494.49 =764988.97*0.5
贷：未确认融资费用 641.39 =(200000-100000-100000/(1+1.3%))*0.5贷：资产处置收益 3,734.99 差额
请问以上会计处理时点和分录是否正确，谢谢各位老师

回答人：chenyiwei
基本可以这样理解。新租赁准则下，由于租赁负债按实际利率法，以摊余成本进行后续计量，而使用权资产一般按直线法计提折旧，因此在终止确认时点，两者的账面价值并不相同，差额计入资产处置损益。